【裁判字號】    89,易,688
【裁判日期】    890531
【裁判案由】    贓物等
【裁判全文】
臺灣臺南地方法院刑事判決                          八十九年度易字第六八八號
    公  訴  人  臺灣台南地方法院檢察署檢察官
    被      告  甲○○
右列被告因贓物案件，經檢察官提起公訴（八十九年度偵字第一五二八號），本院判
決如左：
    主  文
甲○○收受贓物，處有期徒刑陸月，如易科罰金，以佰元折算壹日。
    事  實
一、甲○○明知其於民國八十九年一月二十日上午十一時許，在嘉義市基督教醫院向
    綽號「志成」之不詳姓名男子所借用之經變造之車號「Ｆ九─○六五三」號自用
    小客車（原車號為Ｆ三─二四五一號，為企陽企業公司所有，在八十七年十二月
    一日上午八時許，於台北縣新莊市○○路失竊），係來路不明之贓車，仍予以收
    受使用。並於同日下午三時三十分許委託不知情朋友陳漢通（另為不起訴處分）
    駕駛該車行使上開變造之車牌，前往台南縣佳里鎮找朋友借錢時，在同日下午七
    時許，於佳里鎮○○路與外環道路交岔路（真善美ＫＴＶ附近）為警查獲，並扣
    得上開贓車及變造車牌二面。
二、案經台南縣警察局移送台灣台南地方法院檢察署檢察官偵查起訴。
    理  由
一、訊據被告否認贓物等罪行，並辯稱該車係向綽號「志成」所借，伊不知是贓車及
    車牌已經變造云云。惟查右揭事實，有贓車一輛及變造之車牌二面扣案可稽，復
    有車籍作業系統及車輛竊盜資料個別查詢報表附卷可稽，且被告向朋友借車，卻
    未能供出朋友「志成」之真實姓名及其住址以供調查顯有隱情，而借車時，理應
    向其朋友取得車輛之行照等證件以供路檢，被告竟不為此圖，亦有悖常情。此外
    ，從已經變造之車牌外冒觀之，其外表並非完整而方正（詳卷附之照片）。可見
    被告所辯伊不知是贓車云云，顯係卸責之詞，不足採信，其犯行堪以認定。
二、核被告所為，係犯刑法第三百四十九條第一項之收受贓物罪及第二百十六條、第
    二百十二條之行使變造證照罪。被告所犯上開二罪，有方法結果之牽連關係，應
    從一重之收受贓物罪處斷。爰審酌被告之品性及其犯罪之動機、目的、手段、所
    生危害、犯罪後態度等一切情狀，處如主文所示之刑，併諭知易科罰金之折算標
    準，以資懲儆。扣案之車牌二面，並不是被告所有，故不予宣告沒收，附此說明
    。
三、據上論斷，應依刑事訴訟法第二百九十九條第一項前段，刑法第三百四十九條第
    一項、第二百十二條、第五十五條、第四十一條，罰金罰鍰提高標準條例第一條
    前段、第二條，判決如主文。
    本案經檢察官柯怡伶到庭執行職務。
中    華    民    國      八十      年      五        月      卅一      日
                              臺灣臺南地方法院刑事第二庭
                                      法  官
附錄本案論罪科刑法條全文：
刑法第三百四十九條第一項：
收受贓物者，處三年以下有期徒刑、拘役或五百元以下罰金。
刑法第二百十二條：
偽造、變造護照、旅券、免許證、特許證及關於品行、能力、服務或其他相類之證書
、介紹書、足以生損害於公眾或他人者，處一年以下有期徒刑、拘役或三百元以下罰
金。


司法院資訊處製作；財團法人民間司法改革基金會備份。
